【裁判字號】    97,監,44
【裁判日期】    970805
【裁判案由】    改定禁治產人監護人
【裁判全文】
臺灣苗栗地方法院民事裁定                97年度監字第44號
聲  請  人  乙○○
                        18弄.
            丙○○
相  對  人
即禁治產人  甲○○○
上列當事人間聲請改定禁治產人監護人事件，本院裁定如下：
    主    文
改定聲請人丙○○（民國五十二年七月十二日出生，身分證統一
編號：Ｚ000000000號）為相對人甲○○○之監護人。
聲請程序費用新臺幣壹仟元由聲請人負擔。
    理    由
一、本件聲請意旨略以：相對人即禁治產人甲○○○為聲請人乙○○、丙○○之父，因罹患重度癡呆症，前經本院於民國93
    年12月17日以93年度禁字第55號民事裁定宣告其為禁治產人
    ，並由其配偶郭七妹擔任監護人；嗣因郭七妹於94年2 月12
    日死亡，而相對人又無民法第1111條第1 項所定其他順序之
    監護人，聲請人即依同條第2 項之規定，經相對人之最近親
    屬於97年7 月27日召開親屬會議，決議由聲請人丙○○擔任
    相對人之監護人，以維護相對人之利益，為此，請求鈞院准
    予改定由聲請人丙○○擔任相對人甲○○○之監護人等語。
二、按禁治產人應置監護人，禁治產人之監護人順序，依序為「
    (1)配偶；(2)父母；(3)與禁治產人同居之祖父母；(4)家長；(5)
    後死之父或母以遺囑指定之人」。若不能依上開順序定其監
    護人時，由法院徵求親屬會議之意見選定監護人，民法第11
    10條、1111條定有明文。又依民法第1113條第1 項準用第10
    94條第2 項規定，法院得依聲請，為禁治產人之最佳利益，
    選定或改定監護人。
三、經查，聲請人所陳上開事實，業據其提出戶籍謄本、相對人
    之親屬系統表、親屬會議紀錄暨印鑑證明書等件附卷為證，
    並經本院依職權調閱93年度禁字第55號宣告禁治產卷宗核閱
    無誤，故應堪信聲請人之上開主張為真實。而相對人甲○○○前經本院宣告為禁治產人，其無民法第1111條第1 項所定
    其他順序之監護人，另經其最近親屬即其子女黃福坤（身分
    證統一編號：Ｚ000000000號）、乙○○（身分證統一編號：
    Ｚ000000000號）、丙○○（身分證統一編號：Ｚ000000000號
    ）、徐郭月桃（身分證統一編號：Ｚ000000000號）、黃美金
    （身分證統一編號：Ｚ000000000號）等人於97年7 月27日召
    開親屬會議，共同決議由相對人之三子即聲請人丙○○擔任
    相對人之監護人，聲請人之聲請於法並無不合，爰依前揭規
    定，改定聲請人丙○○為相對人甲○○○之監護人。
四、依非訟事件法第21條第1 項前段，裁定如主文。
中    華    民    國    97    年    8     月     5    日
                  家事法庭     法  官  黃賢婷
以上正本係照原本作成。
如不服本裁定，應於送達後十日內向本院提出抗告狀，並繳納抗
告費新臺幣壹仟元。
                               書記官  楊思賢
中    華    民    國    97    年    8     月     5    日


司法院資訊處製作；財團法人民間司法改革基金會備份。
